臺灣高雄地方法院刑事判決　　　　　　　94年度訴緝字第79號
公　訴　人　臺灣高雄地方法院檢察署檢察官
被　　　告　乙○○　男　29歲.
上列被告因違反毒品危害防制條例案件，經檢察官提起公訴（93
年度毒偵字第2182號、第4324號）及移送併案審理（94年度毒偵
字第 399），本院合議庭裁定由受命法官獨任進行簡式審判程序
，茲判決如下：
    主  文
乙○○連續施用第一級毒品，累犯，處有期徒刑壹拾月，扣案之
第一級毒品海洛因壹包（淨重零點壹肆公克，空包裝重零點貳捌
公克）沒收銷燬之；又施用第二級毒品，累犯，處有期徒刑肆月
。應執行有期徒刑壹年，扣案之第一級毒品海洛因壹包（淨重零
點壹肆公克，空包裝重零點貳捌公克）沒收銷燬之。
    事  實
一、乙○○曾於民國88年間因施用第 1級毒品案件，經本院以88
    年度訴字第1353號刑事判決判處有期徒刑 7月確定；復於89
    年間因施用第1、2級毒品案件，經本院以89年度訴字第2589
    號刑事判決分別判處有期徒刑1年、 4月，應執行有期徒刑1
    年2月確定，上揭 3罪經接續執行，並於91年10月1日經假釋
    付保護管束，於91年10月26日保護管束期滿視為執行完畢。
    其前於88年間因施用毒品案件，經本院以88年度毒聲字第43
    10號裁定送勒戒處所觀察、勒戒後，認有繼續施用毒品之傾
    向，經本院以88年度毒聲字第4996號裁定令入戒治處所施以
    強制戒治，並以88年度毒聲字第8955號裁定停止戒治付保護
    管束，復以89年度毒聲字第4744號裁定撤銷停止戒治令入戒
    治處所施以強制戒治，於90年 3月12日強制戒治期滿。詎其
    不知悔改，明知海洛因及甲基安非他命業經公告為毒品危害
    防制條例第2條第2項所列管之第1、2級毒品，不得非法持有
    、施用，復分別基於施用第 1級毒品海洛因之概括犯意及施
    用第 2級毒品甲基安非他命之犯意，於前揭強制戒治執行完
    畢釋放後 5年內，自93年4月28日下午1時40分採尿前（不
    含公權力拘束時間）回溯24小時內之某時起至93年 8月15日
    上午11時10分採尿前（不含公權力拘束時間）回溯24小時內
    之某時止，在其友人綽號「阿明」位於高雄縣鳳山市五甲地
    區不詳住址之住處內，將海洛因摻入香菸內點燃吸食，平均
    3 日施用海洛因1次，連續施用第1級毒品海洛因多次；於
    93年7月3日晚上11時採尿前（不含公權力拘束時間）回溯24
    小時內之某時，在其友人綽號「阿明」位於高雄縣鳳山市五
    甲地區不詳住址之住處內，將甲基安非他命以鋁箔紙隔熱燒
    烤吸食煙霧之方式，施用第2級毒品甲基安非他命1次。嗣經
    警方分別於93年 4月28日下午12時10分，在高雄縣鳳山市
    ○○○路與五福路口處臨檢查獲，並扣得第1級毒品海洛因1
    包（淨重0.14零點壹肆公克，空包裝重0.28公克）；於93
    年7月3日下午10時10分在高雄縣鳳山市○○○路與自強一路
    口臨檢查獲；於93年8月15日上午9時30分，通知其至警局
    中採尿，且分別於93年4月28日下午1時40分、93年7月3日晚
    上11時許、93年 8月15日上午11時10分採尿送驗後，始知上
    情。
二、案經高雄縣警察局鳳山分局報請臺灣高雄地方法院檢察署檢
    察官偵查起訴及移送併案審理。
    理  由
一、本案被告乙○○所犯係死刑、無期徒刑、最輕本刑為 3年以
    上有期徒刑以外之罪，其於準備程序就前揭被訴事實為有罪
    之陳述，經受命法官告知簡式審判程序之旨，並聽取其與公
    訴人之意見後，本院認無不得或不宜改依簡式審判程序進行
    之處，爰依刑事訴訟法第273條之1第1項、第284 條之1，裁
    定本件由受命法官獨任進行簡式審判程序，合先敘明。
二、訊據被告對其於上揭時、地分別連續施用第 1級毒品海洛因
    及施用第 2級毒品甲基安非他命之事實，於本院審理時（參
    見本院94年 6月14日審判筆錄）均坦承不諱，且有扣案粉末
    1包，經送驗後係第1級毒品海洛因（淨重0.14公克，空包裝
    重0.28公克），此有法務部調查局93年 5月21日調科壹字第
    220017278號鑑定通知書1紙（參見臺灣高雄地方法院檢察署
    93年度毒偵字第2182號偵查卷宗第14頁）附卷可稽。另查：
  (一)被告係分別於93年4月28日下午1時40分、93年7月3日晚上11
    時許、93年 8月15日上午11時10分，經警方採集其尿液送驗
    結果，分別呈嗎啡、甲基安非他命或嗎啡之陽性反應，此有
    高雄縣政府衛生局煙毒尿液檢驗成績書及查獲毒品案件嫌犯
    尿液流程管制清冊各 2紙（參見臺灣高雄地方法院檢察署93
    毒偵字第2182號第22、23頁；93毒偵字第4324號第8、9頁）
    、臺灣檢驗科技股份有限公司濫用藥物尿液檢驗報告及列管
    毒品人口尿液檢體採集送驗紀錄表（參見高雄縣警察局鳳山
    分局鳳警刑移字第3042號卷宗第2、3頁）附卷可稽，足見被
    告確有施用第1、2級毒品海洛因、甲基安非他命之事實無訛
    。
  (二)按海洛因施用入人體後水解還原成嗎啡，再循嗎啡之代謝方
    式排出體外，業據行政院衛生署藥物食品檢驗局73藥檢壹字
    第030221號函說明綦詳，且依醫學臨床實驗及根據英國藥學
    會出版ＩｓｏｌａｔｉｏｎａｎｄＩｎｄｅｎｔｉｆｉｃａ
    ｔｉｏｎｏｆＤｒｕｇｓ乙書第 293頁載明：海洛因經注射
    入人體後，在體內迅速水解成６ＭｏｎｏａｃｅｔｙＩｍｏ
    ｒｐｈｉｎｅ，再緩緩繼續水解成嗎啡，然後再循嗎啡之謝
    方式排出，同書第431至432頁並載有：嗎啡經注射入人體後
    ，約50%以上於 8小時內自尿中排出，至24小時排出約90%，
    但48小時後仍有微量可檢出等語。又甲基安非他命經口服投
    與後，約70%於 24小時內可自尿液中排出，而其尿液內含甲
    基安非他命成分之檢出，與投與甲基安非它命的量、個人體
    質、檢驗儀器之精密度有關，通常採尿化驗是否呈陽性反應
    ，應以投與後24小時內所採者為宜，此亦有行政院衛生署藥
    物食品檢驗局（80）藥檢醫字第4529號函可查。是參酌前揭
    報告及施用毒品之成癮性，被告自白於前揭時間分別有連續
    施用第1級毒品海洛因多次；及施用第2級毒品甲基安非他命
    1次之犯行等語，核與事實相符，應堪採信。
  (三)另犯毒品危害防制條例第10條施用第1級、第2級毒品之罪者
    ，檢察官應先聲請法院裁定將被告令送勒戒處所觀察、勒戒
    ，經觀察、勒戒後，認有繼續施用毒品傾向者，應由檢察官
    聲請法院裁定將被告令入戒治處所施以強制戒治，且經強制
    戒治執行完畢釋放後， 5年內再犯第10條之罪，檢察官應依
    一般刑事訴訟程序予以起訴論罪科刑，此觀諸毒品危害防制
    條例第20條第1項、第2項、第23條第 2項前段規定自明。經
    查，被告前於88年間因施用毒品案件，經本院以88年度毒聲
    字第4310號裁定送勒戒處所觀察、勒戒後，認有繼續施用毒
    品之傾向，經本院以88年度毒聲字第4996號裁定令入戒治處
    所施以強制戒治，並以88年度毒聲字第8955號裁定停止戒治
    付保護管束，復以89年度毒聲字第4744號裁定撤銷停止戒治
    令入戒治處所施以強制戒治，於90年 3月12日強制戒治期滿
    等情之事實，此有臺灣高等法院被告全國前案紀錄表、本院
    被告院內索引卡紀錄表、臺灣高雄地方法院檢察署刑案資料
    查註紀錄表各 1紙附卷可參。被告前既曾因施用毒品案件，
    經強制戒治後，復因施用毒品，其於前開強制戒治執行完畢
    釋放後 5年內，再犯本案施用毒品罪，依毒品危害防制條例
    第23條第 2項之規定，屬應依法論罪科刑之行為，依前開說
    明，本案被告上開所為，係於90年 3月12日強制戒治執行完
    畢釋放後 5年內，再犯毒品危害防制條例第10條第1、2項施
    用第1、2級毒品罪，事證明確，被告上開犯行洵堪認定。
三、按海洛因、甲基安非他命為毒品危害防制條例第2條第2項第
    1、2款所明定之第1、2級毒品。核被告所為，係犯同條例第
    10條第1項之施用第 1級毒品罪及同條例第10條第2項之施用
    第 2級毒品罪。被告持有第1、2級毒品進而施用，持有之低
    度行為各為施用之高度行為所吸收，均不另論持有毒品之罪
    。其先後多次施用第 1級毒品海洛因，時間緊接，犯罪構成
    要件相同，顯係基於概括犯意為之，依刑法第56條之規定，
    應論以1罪，並加重其刑。被告所犯上開2罪，罪名各別，行
    為互異，應分論併罰。另查，被告曾於88年間因施用第 1級
    毒品案件，經本院以88年度訴字第1353號刑事判決判處有期
    徒刑 7月確定；復於89年間因施用第1、2級毒品案件，經本
    院以89年度訴字第2589號刑事判決分別判處有期徒刑1年、4
    月，應執行有期徒刑 1年2月確定，上揭3罪經接續執行，並
    於91年10月 1日經假釋付保護管束，於91年10月26日保護管
    束期滿視為執行完畢等情，此有臺灣高等法院被告全國前案
    紀錄表、本院被告院內索引卡紀錄表、臺灣高雄地方法院檢
    察署刑案資料查註紀錄表各1份存卷可考，其於5年內再犯本
    案有期徒刑以上之罪，為累犯，應各依刑法第47條之規定就
    其所犯上開施用第1級毒品罪，依法遞加加重其刑；施用第2
    級毒品罪，依法加重其刑。另併案部分（94年度毒偵字第39
    9 號）雖未據起訴，然該部分與公訴人起訴之犯罪事實（93
    年度毒偵字第2182號、第4324號）具有連續犯之裁判上一罪
    關係，應為起訴效力所及，本院自應併予審究。爰審酌被告
    前因施用毒品案件經強制戒治執行完畢釋放後，仍未能徹底
    戒絕毒品，復犯本案施用毒品罪，顯見其無戒毒悔改之意，
    惟念其施用毒品之次數、施用毒品乃自戕一己之身體健康，
    尚未對他人造成危害，且犯後已坦承犯行，態度良好等一切
    情狀，各量處如主文所示之刑，並定其應執行之刑。
四、至扣案之粉末 1包（淨重0.14公克，空包裝重0.28公克），
    經送驗後係第 1級毒品海洛因，已如前述，屬違禁物，不問
    是否屬與犯人所有與否，依毒品危害防制條例第18條第 1項
    前段規定，併予宣告沒收銷燬之。又鑑定耗損之毒品，既已
    滅失，即無庸併予宣告沒收銷燬，附此敘明。
據上論斷，應依刑事訴訟法第273條之1第 1項、第299條第1項前
段，毒品危害防制條例第10條第 1項、第2項、第18條第1項前段
，刑法第11條、第56條、第47條、第51條第5款，判決如主文。
本案經檢察官甲○○到庭執行職務。
中　　華　　民　　國　　94　　年　　6 　　月　　17　　日
                    鳳山刑事第3庭法　  官  唐中興
以上正本證明與原本無異。
如不服本判決，應於判決送達後10日內，向本院提出上訴狀。
                                 書 記 官  顏宗貝
中　　華　　民　　國　　94　　年　　6 　　月　　17　　日
附錄本案判決論罪科刑法條：
毒品危害防制條例第10條
施用第1級毒品者，處6月以上5年以下有期徒刑。
施用第2級毒品者，處3年以下有期徒刑。
